臺灣新竹地方法院刑事判決
                                    110年度交訴字第130號
公  訴  人  臺灣新竹地方檢察署檢察官
被      告  任祐民


上列被告因公共危險等案件，經檢察官提起公訴（110年度偵字
第12049號），本院依簡式審判程序判決如下：
    主  文
任祐民犯駕駛動力交通工具發生交通事故致人傷害逃逸罪，處有
期徒刑陸月，如易科罰金，以新臺幣壹仟元折算壹日。
任祐民其餘被訴部分公訴不受理。 
    事實及理由
甲、有罪部分 
一、本件犯罪事實及證據，除犯罪事實欄一、第4行應更正「…而
    依當時天候晴、夜間有照明、柏油路面、乾燥、無缺陷、無
    障礙物、視距良好等情形觀之，亦無任何不能注意之情事，
    竟疏未注意車前狀況…」、第12行應更正「挫傷（業據撤回
    告訴）。詎任祐民明知其未注意車前狀況之舉，業已造成李
    明彥、吳峮豪所騎乘之車輛發生事故，亦明知汽車駕駛人駕
    駛汽車肇事致人死傷，應即採取救護措施及依規定處置，並
    通知警察機關處理，竟另行起意，並基於駕駛動力交通工具
    發生交通事故致人傷害逃逸之犯意，於發生交通事故後並未
    上前查看或為必要之救護，亦未報警，反逕自駕車離去」；
    證據並所犯法條欄應刪除「新竹市警察局交通警察隊第三組
    道路交通事故肇事人自首情形紀錄表、道路交通事故當事人
    酒精測定紀錄表」外，餘均引用檢察官起訴書之記載（如附
    件）。
二、論罪科刑
（一）核被告任祐民所為，係犯刑法第185條之4第1項前段之駕
      駛動力交通工具發生交通事故致人傷害逃逸罪。
（二）爰審酌被告於駕車發生交通事故致人傷害後，未為必要之
      救護，亦未報警，罔顧受傷者生命、身體安全，誠屬不該
      ，惟念其犯後坦承犯行，態度尚可，事後已與被害人達成
      和解，且被害人亦陳明願意原諒被告，兼衡被告有工人之
      工作經歷，暨被告之犯罪動機、目的、手段、品行、生活
      狀況（警詢自陳家庭經濟狀況為勉持）、智識程度為高中
      肄業等一切情狀，量處如主文所示之刑，並諭知易科罰金
      之折算標準，以資懲儆。
乙、公訴不受理部分
一、公訴意旨另以：被告任祐民於民國110年8月26日下午11時40
    分許，駕駛車牌號碼00-0000號自用小客車，行經新竹市○區
    ○○路00號前時，原應注意車前狀況及兩車並行之間隔，隨時採取
    必要之安全措施，而當時並無不能注意之情事，竟疏未注意
    及此，適李明彥騎乘車牌號碼000-000號普通重型機車搭載
    黃怡恩、吳峮豪騎乘車牌號碼000-000號普通重型機車搭載
    蔡昕穎在路旁停等，被告任祐民往前先後撞擊李明彥、吳峮
    豪車輛而人車倒地，致李明彥四肢多處挫傷，黃怡恩創傷性
    腦出血、右小腿及右腳第五蹠骨骨折、顏面部約4.5公分、
    右腳第五趾約2公分左右撕裂傷、顏面部及四肢多處挫擦傷
    併瘀傷，吳峮豪四肢多處挫傷、尾骨閉鎖性骨折，蔡昕穎頭
    部外傷、四肢多處挫傷。因認被告任祐民此部分所為，係涉
    犯刑法第284條前段之過失傷害罪嫌。
二、按告訴乃論之罪，告訴人於第一審辯論終結前得撤回其告訴
    ，又告訴經撤回者，應諭知不受理之判決，刑事訴訟法第23
    8條第1項、第303條第3款分別定有明文。查本件被告所涉上
    開過失傷害犯行，依刑法第287條前段之規定，須告訴乃論
    ，茲因告訴人具狀撤回告訴，揆諸前開說明，自應諭知不受
    理之判決。
據上論斷，應依刑事訴訟法第273條之1第1項、第299條第1項前
段、第303條第3款、第310條之2、第454條第2項，判決如主文。
本案經檢察官賴佳琪提起公訴，檢察官陳中順到庭執行職務。
中　　華　　民　　國　　111 　年　　3 　　月　　24　　日
                  刑事第七庭  法　官  王子謙
以上正本證明與原本無異。
如不服本判決應於收受本判決後20日內向本院提出上訴書狀，上
訴書狀應敘述具體理由。上訴書狀未敘述上訴理由者，應於上訴
期間屆滿後20日內補提理由書狀於本院（均須按他造當事人之人
數附繕本）「切勿逕送上級法院」。
中　　華　　民　　國　　111 　年　　3 　　月　　24　　日
                              書記官  廖宜君
附錄本案論罪科刑法條全文：
刑法第185條之4
駕駛動力交通工具發生交通事故，致人傷害而逃逸者，處六月以
上五年以下有期徒刑；致人於死或重傷而逃逸者，處一年以上七
年以下有期徒刑。
犯前項之罪，駕駛人於發生交通事故致人死傷係無過失者，減輕
或免除其刑。
（附件）
臺灣新竹地方檢察署檢察官起訴書
                                    110年度偵字第12049號
　　被　　　告　任祐民　男　31歲（民國00年0月0日生）
　　　　　　　　　　　　住○○市○○區○○里0鄰○○路000
　　　　　　　　　　　　　巷00號
　　　　　　　　　　　　國民身分證統一編號：Z000000000號
上列被告因肇事逃逸等案件，已經偵查終結，認應提起公訴，茲
將犯罪事實及證據並所犯法條分敘如下：
　　　　犯罪事實
一、任祐民於民國110年8月26日下午11時40分許，駕駛車牌號碼
    00-0000號自用小客車，行經新竹市○區○○路00號前時，原應
    注意車前狀況及兩車並行之間隔，隨時採取必要之安全措施，而
    當時並無不能注意之情事，竟疏未注意及此，適李明彥騎乘
    車牌號碼000-000號普通重型機車搭載黃怡恩、吳峮豪騎乘
    車牌號碼000-000號普通重型機車搭載蔡昕穎在路旁停等，
    任祐民往前先後撞擊李明彥、吳峮豪車輛而人車倒地，致李
    明彥四肢多處挫傷，黃怡恩創傷性腦出血、右小腿及右腳第
    五蹠骨骨折、顏面部約4.5公分、右腳第五趾約2公分左右撕
    裂傷、顏面部及四肢多處挫擦傷併瘀傷，吳峮豪四肢多處挫
    傷、尾骨閉鎖性骨折，蔡昕穎頭部外傷、四肢多處挫傷，任
    祐民肇事後復基於肇事逃逸之犯意逕行駛離現場。
二、案經李明彥、黃怡恩、吳峮豪、蔡昕穎訴請新竹市警察局第
    一分局報告偵辦。
　　　　證據並所犯法條
一、上開犯罪事實，業據被告任祐民於警詢及偵查中坦承不諱，
    核與證人李明彥、黃怡恩、吳峮豪、蔡昕穎證述情節相符，
    並有道路交通事故調查報告表（一）（二）、道路交通事故
    現場圖、逃逸路線圖、新竹市警察局舉發違反道路交通管理
    事件通知單、診斷證明書、新竹市警察局交通警察隊第三組
    道路交通事故肇事人自首情形紀錄表、監視器翻拍照片、現
    場照片、新竹市警察局交通警察隊第三組道路交通事故當事
    人酒精測定紀錄表、車輛詳細資料報表在卷可稽，被告犯嫌
    堪以認定。
二、核被告所為，係犯刑法第284條前段過失傷害、第185之4條
    第1項前段之肇事逃逸等罪嫌，而被告所為上述犯行，犯意
    各別、行為分殊，請分論併罰。
三、依刑事訴訟法第251條第1項提起公訴。
　　此　致
臺灣新竹地方法院
中　　華　　民　　國　 110　　年　　11　　月　　10　　日
                              檢  察  官  賴佳琪
本件證明與原本無異　
中　　華　　民　　國　 110　　年　　11 　  月　 23　　日
                          　　書　記　官  楊凱婷
附錄本案所犯法條全文
中華民國刑法第284條
（過失傷害罪）
因過失傷害人者，處 6 月以下有期徒刑、拘役或 5 百元以下罰
金，致重傷者，處 1 年以下有期徒刑、拘役或 5 百元以下罰金
。
從事業務之人，因業務上之過失傷害人者，處 1 年以下有期徒
刑、拘役或 1 千元以下罰金，致重傷者，處 3 年以下有期徒刑
、拘役或 2 千元以下罰金。
中華民國刑法第185條之4
（肇事遺棄罪）
駕駛動力交通工具肇事，致人死傷而逃逸者，處 1 年以上 7 年
以下有期徒刑。